# 请教陈版，集团公司对集团范围内部分公司无偿拨付研发费用

提问人：wx_637c3891052d 时间：2022-11-22 11:08:27
现有集团公司使用自有资金对下属公司拨付研发费用以支持下属公司研发，下属公司无偿使用，但会对下属公司资金使用进行监督，验收时如果使用不当可能会部分收回或调减该资金，下属公司包括孙公司或孙孙公司。假设集团公司A预计下发给孙公司B100万元，本期下发 70 万元：
问题一、集团公司A在下发该专项资金时，属于权益性交易吗？
问题二、如果属于，由于集团公司A不直接持股孙公司或孙孙公司且该部分资金验收时可能会变动，集团公司A该如何做账，下属公司B该如何做账？
问题三、如果不属于，对于费用化的研发支出，A公司计入营业外支出，B公司直接计入营业外收入，但是如果下属公司B在研发过程中形成了资产，是否需要参照与资产相关的政府补助会计处理，每年跟着资产的折旧或摊销确认营业外收入？
问题四、A公司在捐赠 70 万时，没有获取相关发票，税前是否不能扣除，B公司在收到捐赠收入时，应该按照税法规定，缴纳所得税。

回答人：chenyiwei
1 、集团下拨资金，但集团自身不直接从该研发成果的使用中获益，也不主导研发成果的使用，所以如果拨付的资金不需要子公司偿还的，则按权益性交易原则处理，集团（母公司）个别报表层面增加对相关子公司的长投成本；相关子公司收到拨款时贷记资本公积。这与相关研发支出在子公司层面是资本化还是费用化无关。
2 、集团公司向孙公司拨款，应视同款项逐层下拨，增加对作为中间层的子公司的投资成本，即集团公司个别报表层面做：借：长期股权投资——子公司，贷：银行存款；子公司个别报表层面做：借：长期股权投资——孙公司，贷：资本公积；孙公司个别报表层面做：借：银行存款，贷：资本公积。
3 、涉及的税务问题，建议咨询税务专业人士。